臺灣高等法院臺南分院刑事裁定　一００年度抗字第一六八號
抗告人
即受刑人　吳明鴻
上列抗告人因定應執行刑案件，不服臺灣臺南地方法院中華民國
一○○年四月十三日裁定（一○○年度聲字第六四八號），提起
抗告，本院裁定如下：
    主    文
抗告駁回。
    理    由
一、抗告意旨略以：原裁定所定之執行刑過重，有違比例原則。
    為此，提起抗告云云。
二、按裁判確定前犯數罪者，併合處罰之。而經宣告多數有期徒
    刑者，於各刑中之最長期以上，各刑合併之刑期以下，定其
    刑期。但不得逾三十年，刑法第五十條及第五十一條第五款
    分別定有明文。又法律上屬於自由裁量之事項，有其外部性
    界限及內部性界限，並非概無拘束。依據法律之具體規定，
    法院應在其範圍選擇為適當之裁判者，為外部性界限；而法
    院為裁判時，應考量法律之目的，及法律秩序之理念所在者
    ，為內部性界限。法院為裁判時，二者均不得有所踰越。在
    數罪併罰，有二裁判以上，定其應執行之刑時，固屬於法院
    自由裁量之事項，然仍應受前揭外部性界限及內部性界限之
    拘束（最高法院九十四年台非字第二三三號判決意旨參照）
    。
三、本件抗告人先後犯附表編號一至編號十所示之罪，犯罪時間
    均如附表「犯罪日期」欄所載。其中以附表編號一所示之施
    用第一級毒品罪於九十九年四月一日判決確定，為最早判決
    確定者。附表編號一至編號六、編號九至編號十所示八罪，
    犯罪時間在九十九年四月一日之前，附表編號七、編號八所
    示二罪，犯罪時間在九十九年四月一日之後。依刑法第五十
    條規定：「裁判確定前犯數罪者，併合處罰之。」附表編號
    一至編號六、編號九至編號十係在九十九年四月一日判決確
    定前所犯數罪，自得併合處罰之。附表編號七、編號八均於
    一００年一月二十六日判決確定，另得併合處罰之。附表編
    號一至編號六、編號九至編號十所示八罪，自依刑法第五十
    一條合併定其應執行刑。附表編號七、編號八所示二罪，則
    不能與附表編號一至編號六、編號九至編號十所示八罪合併
    定其應執行刑。附表編號七、編號八所示二罪，另依刑法第
    五十一條合併定其執行刑。原裁定將附表編號一至編號六、
    編號九至編號十所示八罪，合併定其應執行刑。附表編號七
    、編號八所示二罪，另合併定其應執行刑。而其所定附表編
    號一至編號六、編號九至編號十所示八罪所處之刑，應執行
    有期徒刑肆年肆月；所犯如附表編號七、編號八所示二罪所
    處之刑，應執行有期徒刑壹年貳月；亦均未違各罪合併刑期
    （其中附表編號六至十，原審九十九年度字第一四二五號已
    定應執行有期徒刑貳年陸月）之外部性界限。故原裁定所定
    應執行刑，本院經核尚無違誤。抗告人徒就原審刑罰裁量職
    權之適法行使，固持己見，提起抗告，指摘原審裁定不當，
    為無理由，應予駁回。
四、據上論斷，應依刑事訴訟法第四百一十二條，裁定如主文。
中    華    民    國    100   年    6     月    1     日
                  刑事第一庭審判長法官  茆  臺  雲
                                  法官  王  明  宏
                                  法官  蔡  長  林
以上正本證明與原本無異。
如不服本裁定，應於收受本裁定後五日內向本院提出抗告狀。
                                書記官  李  培  薇
中    華    民    國    100   年    6     月    1     日